【裁判字號】    92,毒抗,270
【裁判日期】    921125
【裁判案由】    觀察、勒戒
【裁判全文】
臺灣高等法院臺南分院刑事裁定                                      巨股
    抗  告  人  甲○○
右抗告人因觀察、勒戒案件，不服臺灣台南地方法院民國九十二年十月三日裁定 (九
十二年度毒聲更一字第一0號)，提起抗告，本院裁定如左：
    主  文
抗告駁回。
    理  由
一、本件抗告意旨略以：依卷附長榮大學尿液檢驗報告書所載，抗告人為警所採集之
    尿液，經檢驗結果，雖呈嗎啡陽性反應，惟該尿液同時呈可待因陽性反應，可知
    抗告人顯極有可能係服用可待因所致。按服用口服製劑之可待因，在二十四小時
    內８６％代謝物會排泄至尿液中，其中游離態和結合態之可待因含量佔４０─７
    ０％，游離態和結合態之嗎啡含量佔５─１５％，但此一狀況會因服用劑量或個
    人代謝狀況差異等因素之影向而不同。故人體施用一定劑量含可待因藥物，可由
    其所排尿液檢出嗎啡及可待因陽性反應。一般尿液中可待因及嗎啡含量比例大於
    一，即有可能係服用可待因所致（法務部調查局90.07.06（90）陸（一）字第九
    ００四三八八六號函參照）。
    本件抗告人尿液檢出可待因濃度為嗎啡濃度之四．六二倍，即比例遠大於一，顯
    極有可能係服用可待因所致。又本件抗告人究竟服用何種藥物？藥物之成分為何
    ，其所服用之藥物是否足以導致驗出被告尿液中之可待因濃度達１７１１ＮＧ／
    ＭＬ，原審未調查明晰，即認定抗告人有施用海洛因之行為，自有未洽，為此提
    抗告云云。
二、經查抗告人尿液經送驗，經長榮大學毒物研究中心分別以酵素免疫分析法（ＥＩ
    Ａ）篩檢及氣相層析質譜儀（GC／MS）做確認，均呈嗎啡陽性反應，有該尿液檢
    驗報告附於偵查卷足憑。按「尿液毒品檢驗，若能使用先進之氣相層析質譜儀分
    析法確認，則可完全排除偽陽性之干擾，為目前最具公信力的檢驗方法」，為法
    務部調查局八十七年九月二十九日（八七）發技（一）字第八七０七四五七四號
    函所揭示，足見上開檢驗方法可完全排除偽陽性之干擾，其鑑驗結果堪以採信。
    次按「甲基安非他命經口服後約百分之七十於二十四小時內自尿液中排出，約百
    分之九十於九十六小時內自尿液中排出；海洛因經注射入人體後，尿液中平均可
    檢驗出嗎啡之時限為九十六小時」，此有行政院衛生署藥物食品檢驗局八一藥檢
    壹字第００一一五六、八一一四八八五號函可參。揆諸上開說明，抗告人於九十
    二年二月十日上午至台南縣警察局新營分局接受採尿送驗前九十六小時內某不詳
    時間，在不詳處所，有施用第一級毒品海各因之犯行，應堪認定。被告否認並未
    施用第一級毒品云云，顯係事後卸責之詞，不足採信。原審以其施用第一級毒品
    事證明確，依毒品危害防制條例第二十條第一項，觀察勒戒處分執行條例第三條
    第一項規定，裁定令抗告人入勒戒處所施以觀察、勒戒處分，經核於法並無不合
    ，抗告意旨猶執前詞，指摘原裁定不當，為無理由，應予駁回。
四、據上論結，應依刑事訴訟法第四百十二條，裁定如主文。
中        華        民      國  九  十  二  年  十  一  月  二  十  五  日
                                  臺灣高等法院臺南分院刑事第一庭
                                      審判長法官  茆  臺  雲
                                            法官  蔡  長  林
                                            法官  田  平  安
右正本證明與原本無異。
不得再抗告。
                                      法院書記官  劉  岳  文
中    華    民    國      九十二      年      十一    月      二十六    日


司法院資訊處製作；財團法人民間司法改革基金會備份。
